Inventaris van kaarten en tekeningen behorend tot de archieven van de Staatssecretarie en het Kabinet des Konings, (1777) 1813-1864
Nationaal Archief, Den Haag
- Nieuwe Diep. Tekening van een noodpont van de grote doksluis van het Marine etablissement aan het Nieuwe Diep te Den Helder., 1822; 182; 1 blad
  Onder de tekening staat: "Goedgekeurd door den minister van Marine, 31 oktober 1822"
- Baggermolen. Tekeningen van baggermolens, zonder en met de verbeteringen volgens de uitvinding van de gebroeders Eckhardt, en van een verbeterden baggermolen om grachten en rivieren schoon te maken; behorende bij het rapport van den inspecteur-generaal Goudriaan uitgebracht naar aanleiding van het verzoek om octrooi door F. en G. Eckhardt, gemerkt A.B.C., 183; 3 bladen; Getekend
  Verso staat: "Relatief 28 maart 1817 nr. 2957 en 2 augustus 1817 nr. 8861. Ministerie van Waterstaat, kaart nr. 1285"
- Pallissade. Afbeelding van eene beweegbare pallissardeering of "waterruiter" en van de plaatsing der waterruiters in twee rijen., z.j.; 184; 2 bladen; Getekend
  Gemerkt nr. 1 en 2
- Waterloo. Ontwerp-tekening voor monument ter nagedachtenis aan de slag bij Waterloo., 1815; 185; 2 bladen
  Vervaardigd door: J. Calloigne, Brugge
- Kerk. z.p. Tekening van den gevel en den zijmuur en plattegrond van een kerkgebouw voor 800 menschen, en geveltekening en plattegrond van eene pastorie; met bijbehorende bestekken en begroting van kosten., z.j.; 186; 6 bladen; Getekend
- Amsterdam. Geveltekening, verticale en horizontale doorsnede van de Nieuwe Lutherse kerk., ca. 1824; 187; 3 bladen; Getekend
  Oud inventarisnummer aanw. 1914 I-57
- Pakhuis. z.p. Tekening van een gevel en doorsnede van een pakhuis., z.j.; 188; 1 blad; Getekend
  Vervaardigd door: den stadsfabriek Reyers
  z.p.
- Brouwerij (genaamd de Hoop). z.p. Geveltekening van eene brouwerij, genaamd de Hoop., z.j.; 189; 1 blad; Getekend
- Woonhuis. z.p. Plattegrond van een woonhuis met bijbehorende fabriek en winkel, brouwerij en pakhuizen met achterliggende boomgaard., z.j.; 190; 1 blad; Getekend
- Poort. Tekening van eene poort, gekroond door een ruiterstandbeeld; door Wilhelmus Westerbeek., z.j.; 191; 1 blad; Getekend
  Het onderschrift luidt: "Een stadspoort met twee wachthuizen, voor cavalerie en infanterie, benevens tusschengebouwen voor een stadsbeambte"
- Gebouw. z.p. Plattegronden van een gebouw, bevattende beneden: sociteitskamer, biljartkamer, overdekte kolfbaan en woonkamers., z.j.; 192; 2 bladen; Getekend
- Frankrijk. Plattegrond van het park en kasteel van Mariemont begrensd door St. Pierre, Bruieres, Berlaimont., 1814; 193; 1 blad; schaal 1:5000
  Behoort bij kabinet des konings inv.nr. SS 6121
- Westdorp. Kaart van een bedijkingsplan van comp. Blemont voor de nieuwe polder van Westdorp aan het Kanaal van Sas van Gent en het kanaal van Axel., ca. 1807-1816; 194; 1 blad; 1:5.000
  Behoort bij Staatssecretarie inventarisnummer 303, 16 sept. 1816, nr. 29
- Saftingen. Kaart van de nieuwe polder Saftingen, in gemeente Kieldrecht bedijkt in 1805, volgens besluit Prefect departement van de Schelde, d.d. 28-10-1806., 1807; 195; 1 blad; 1:5.000
  Vervaardigd door: de comp. Blemont, opgemeten landmeter B.J. Cap
  Behoort bij: Staatssecretaris KB, 16 sept. 1816, nr. 29
- Sas van Gent. Kaart van de nieuwe polder langs het Kanaal van Sas van Gent begrensd door St. Albert polder, bedijkt in 1806 door de comp. Blemont Beyers opgemeten door B.J. Cap, volgens besluit Prefect Departement van de Schelde, d.d. 28-10-1806., 1807; 196; 1 blad; 1:500
  Behoort bij Staatssecretarie KB, 16 sept. 1816, nr. 29
- Luxemburg. Dagrapport houdende overzicht van de militaire sterkte van Pruissiche troepenbezetting van de vesting Luxemburg., 13 aug. 1846; 197; 1 blad
  Behoort bij: Kabinet des Konings, inventarisnummer 4457
- Nederland. "Topographische en Militaire kaart van het Koninkrijk der Nederlanden"., 1861-1864; 198.1-198.6; 62 bladen, in 6 delen; gravures; schaal 1:50.000
  uitgegeven door het ministerie van Oorlog, Topografisch Bureau
  Met aangegeven de (rijks)wegen.
  Zie facsimile-uitgave van de Topografische Dienst, aanwezig op de studiezaal
  - Deel 1, 198.1
  - Deel 2, 198.2
  - Deel 3, 198.3
  - Deel 4, 198.4
  - Deel 5, 198.5
  - Deel 6, 198.6
- tekeningen voor een monument te Soestdijk, 1818; 610.1-610.1; 2 bladen; manuscript
  Afgezonderd uit KB 28 april 1818 no. 62 (zie 2.02.01 inv.nr. 610)
  - Blad 1, 610.1
  - Blad 1, 610.1